# 股份支付账务处理

提问人：jackiechen8623 时间：2017-01-22 16:26:14
本案例的关键在于判断此处约定的“4年服务期”是否属于上述规定所定义的“可行权条件中的服务期限条件”。一般掌握的标准是：如果授予对象在约定的 4 年服务期内离职时，必须将所获得的股份按取得原价归还给实际控制人或其指定人，即其从该计划中无法取得任何经济利益时，才认可该“4年服务期”属于可行权条件中的服务期限条件，相应地股份支付费用才能在这 4 年的服务期限内分摊。如果不满足该条件，则股份支付费用应在授予日当天一次性计入损益。

回答人：chenyiwei
你自己暴露了你自己是谁。

提问人：jackiechen8623 时间：2017-01-22 13:24:08
背景： 1 、 被审计单位甲公司为新三板企业； 2 、 2016 年 7 月为公司发展需要引进了较多技术型人才； 3 、 甲公司为稳定人才，准备以低价让这些技术人员持股A公司，其持股方式为设立由技术型人才合伙的平台A，A持股甲公司； 4 、 A向甲公司以2.6元每股进行增资，持股 300 万股，最近PE增资价格每股4.2元； 5 、 合伙平台A规定，合伙企业中的人员需为甲公司服务 4 年，如提前离职，公司有权回购股份； 6 、 经测算，整体产生的股份支付金额为（4.2-2.6）*300=480万元,。问题：合伙企业规定的 4 年服务期限是否属于限制性条件， 480 万的股份支付是否在 4 年内摊销？个人判断： 480 万的股份支付金额应在每个资产负债表期末合理预计离职人数，在各期内进行分摊。

回答人：chenyiwei
首先明确讨论前提：即，该安排满足《企业会计准则讲解（ 2010 ）》P181所述的“股份支付”定义和三项基本特征，即：（ 1 ）股份支付是企业与职工或其他方之间发生的交易；（ 2 ）股份支付是以获取职工或其他方服务为目的的交易；（ 3 ）股份支付交易的对价或其定价与企业自身权益工具未来的价值密切相关。因而本案例构成股份支付。 在上述前提下，合伙企业的合伙协议中约定的 4 年服务期限是否构成限制性条件，股份支付费用是否需在 4 年内分摊确认，应依据《企业会计准则解释第 3 号》第五条的下列规定判断：
五、在股份支付的确认和计量中，应当如何正确运用可行权条件和非可行权条件？ 答：企业根据国家有关规定实行股权激励的，股份支付协议中确定的相关条件，不得随意变更。其中，可行权条件是指能够确定企业是否得到职工或其他方提供的服务、且该服务使职工或其他方具有获取股份支付协议规定的权益工具或现金等权利的条件；反之，为非可行权条件。可行权条件包括服务期限条件或业绩条件。服务期限条件是指职工或其他方完成规定服务期限才可行权的条件。业绩条件是指职工或其他方完成规定服务期限且企业已经达到特定业绩目标才可行权的条件，具体包括市场条件和非市场条件。 企业在确定权益工具授予日的公允价值时，应当考虑股份支付协议规定的可行权条件中的市场条件和非可行权条件的影响。股份支付存在非可行权条件的，只要职工或其他方满足了所有可行权条件中的非市场条件（如服务期限等），企业应当确认已得到服务相对应的成本费用。 在等待期内如果取消了授予的权益工具，企业应当对取消所授予的权益性工具作为加速行权处理，将剩余等待期内应确认的金额立即计入当期损益，同时确认资本公积。
职工或其他方能够选择满足非可行权条件但在等待期内未满足的，企业应当将其作为授予权益工具的取消处理。 即，本案例的关键在于判断此处约定的“4年服务期”是否属于上述规定所定义的“可行权条件中的服务期限条件”。一般掌握的标准是：如果授予对象在约定的 4 年服务期内离职时，必须将所获得的股份按取得原价归还给实际控制人或其指定人，即其从该计划中无法取得任何经济利益时，才认可该“4年服务期”属于可行权条件中的服务期限条件，相应地股份支付费用才能在这 4 年的服务期限内分摊。如果不满足该条件，则股份支付费用应在授予日当天一次性计入损益。